# 请教陈版及各位远期结售汇会计处理问题

提问人：圣卡卡西 时间：2016-01-19 14:09:40
就此问题，我已搜索本版，没有找到相应的解答，所以麻烦陈版及各位帮忙看一下，谢谢！ 瑞华研究汇编“问题 5-4-1（套期工具公允价值变动损益的处理和性质认定）”对于远期结售汇的会计处理如下： （ 1 ）取得银行出具的《远期结售汇确认书》时，公允价值为零，不需要进行账务处理。 （ 2 ）期末计量按公允价值进行计量 期末公允价值=（期末未交割的远期结汇约定汇率－根据剩余交割时限确定的期末金融 机构远期汇率报价）×远期结汇额度。 根据上述计算结果进行会计确认：如为正数则确认为当期公允价值变动收益及交易性金 融资产；如为负数则确认为当期公允价值变动损失及交易性金融负债。 （ 3 ）实际交割时确认损益 远期结售汇确认书到期，实际结汇取得的人民币金额与按结汇币种及当期记账外币汇率 折算的人民币金额的差额计入本期投资收益；同时调整已确认的交易性金融资产或负债的账 面余额。
我想问的是为什么要用记账汇率呢？假如企业远期结售汇操作 100 万美元，上月末调汇汇率为6.00，本期记账汇率采用期初（及上期末）的即期汇率6.00，本月进行交割，约定汇率为6.3，交割时的即期汇率为6.5，如果按照上述方法，确认的投资收益为100*（6.3-6.0）=30万元，但如果不锁定汇率，结汇时汇兑损益=100*（6.5-6.0）=50万元，锁定了汇率反倒比没有锁定少转 20 万元，那我们此项业务的投资收益不是应该为-20万元吗？

回答人：chenyiwei
“实际结汇取得的人民币金额与按结汇币种及当期记账外币汇率折算的人民币金额的差额计入本期投资收益”只是投资收益的一部分，还包括将远期外汇合约所形成的金融资产或负债截至交割日的公允价值转入当期投资收益，以及累计确认的公允价值变动损益转入投资收益。最终利润表中所列的投资收益就是如你所列的-20万元。

提问人：圣卡卡西 时间：2016-01-19 20:10:32
无论之前每月月末公允价值如何，截至交割日的公允价值=（期末未交割的远期结汇约定汇率－根据剩余交割时限确定的期末金融机构远期汇率报价）×远期结汇额度，由于剩余交割日为 0 ，则报价就应该是6.5，公允价值=100*（6.3-6.5）=-20万，累计确认的公允价值变动损益也应该是-20万。 将交易性金融负债 20 转入投资收益 借：交易性金融负债 20 贷：投资收益 20 将累计确认的公允价值变动损益-20转入投资收益 借：公允价值变动损益 -20 贷：投资收益 -20 这样做好像不影响投资收益，不知道我哪里理解的不正确，请陈版指教。

回答人：chenyiwei
你所计算的只是交割日当天的状况。还有此前累积下来的公允价值变动要转入损益的因素没有考虑。

提问人：圣卡卡西 时间：2016-11-21 16:48:31
不好意思，陈版，针对这个问题还是没有搞明白。假如企业本月购入了远期结售汇 100 万，且本月进行交割，约定汇率6.3，即期汇率6.1，记账汇率6.0。这样在交割时点远期结售汇的公允价值=100*（6.3-6.1）=20万，但此时是没有对价的，也就是远期结售汇合同初始成本为 0 ，最终销售对价也为 0 ，总体投资收益为 0 。 1 、此时按照记账汇率确认部分投资收益 借：银行存款 6.3 100 贷：银行存款 6.0 100 投资收益 （6.3-6.0）*100=30万 2 、此时是否还有将记账汇率调整至即期汇率确认部分投资收益 借：投资收益 （6.1-6.0）*100=10 贷：财务费用 （6.1-6.0）*100=10 这样保证了总的投资收益=30-10=20 也就是说这笔投资真正产生的收益。 我的困惑是第二步到底要不要做，不做的话投资收益确实感觉不对。 已经转不出来，麻烦陈版看一下，非常感谢！@chenyiwei

回答人：chenyiwei
因为是当月购入、当月交割，省略了衍生工具的确认和公允价值变动损益，但对记账汇率（如月初汇率）和当日即期汇率之间差异的影响仍需确认常规的汇兑损益和投资收益，即你做的第二笔分录是必要的。

提问人：呼叫帮助 时间：2018-06-23 22:16:13
我公司在银行买了一款理财产品，该产品定义为：我公司委托银行将我公司资金通过对外币掉期以及远期结汇交易，达到规避汇率风险，实现增值。假设：我公司 2 月月 1 日购买该产品，花费 240 万元，当日的汇率为6.00，与银行约定的 7 日后（即 2 月 8 日）的远期结汇汇率为6.10。公司以下账务处理是否有误： 2 月 1 日： 借：交易性金融资产 240 万 贷：银行存款 240 万 2 月8 日： 借：银行存款 244 万 贷：交易性金融资产 240 万 投资收益 4 万 期间产生的利息收入冲减财务费用 望陈版给指教？

回答人：chenyiwei
因为期限很短，不跨月，这样处理也是可以的，如果跨月甚至跨年，就需要期末按公允价值计量该项金融资产并确认公允价值变动损益，汇率变动的影响包含在公允价值变动损益中，不单独确认汇兑损益。

提问人：呼叫帮助 时间：2018-06-24 11:50:36
转帖 3. 术语和定义 外汇远期合约是指交易双方约定在未来某一确定时间以确定的价格买卖一定数量外汇的合约。
9. 外汇远期交易会计核算办法 9.1外汇远期交易业务会计核算： 9.1.1委托下单确认： 由财务管理部资金组主管、核算员分别登记备查，登记内容包括外汇远期合约交易金额、约定汇率、约定交割时间等，不进行会计处理。 9.1.2公允价值变动损益确认： 每季度资产负债表日，将公允价值变动额计入当期损益，具体计算公式:
（（约定汇率-资产负债表日实际汇率）*外汇金额-前期确认公允价值变动额）。
9.1.3处置会计核算： 处置时，将取得的或支付的价款，计入汇兑损益；同时，将原公允价值变动累计额对应处置部分的金额转出，计入汇兑损益。
我认为上述红色公式的计算方法不正确,正确的计算公式是:
（（约定汇率-资产负债表日时与到期日最接近合约的远期汇率）*外汇金额-前期确认公允价值变动额)。 我的理由分析: 1¥ 如按企业的计算公式,那么假设在资产负债表日当天购买的外汇远期合约,当天便会产生一个公允价值变动损益,这与事实肯定是不符的;
2¥如按我的公式计算,实际上就是认为在指定到期日,每个报表日的远期汇率是变动的,而该项变动才是公允价值的变动. 比如,09年 8月 31 日购买的 2010 年 3 月 31 日(7个月到期)的远期合约利率是0.8,即期汇率为 1.0,当天购买了该项利率工具 1000 元 09 年 9 月 30日购买的 2010 年 3 月 31 日(6个月到期)到期的远期合约利率是0.7,即期汇率为 0.8 09年 12 月 31 日购买的 2010 年 3 月 31 日(3个月到期)到期的远期合约利率是0.6,即期汇率为 0.75 2010年 31 月日即期利率是0.5
那么在 09 年 8 月 31 日,公允价值损益=1000*(0.8-0.8)=0 在 09 年 9 月 30 日,公允价值损益=1000*(0.8-0.7)=100在 09 年 12 月 31 日,公允价值损益=1000*(0.8-0.6)-100=100 在 09 年 9 月 30 日,交割损益=1000*(0.8-0.5)-200=100总损益=100+100+100=300
3¥同样,如按照企业计算公式:
在 09 年 8 月 31 日,公允价值损益=1000*(0.8-1.0)=-200[假设这笔不做]
在 09 年 9 月 30 日,公允价值损益=1000*(0.8-0.8)=0 在 09 年 12 月 31 日,公允价值损益=1000*(0.8-0.75)-0=50在 09 年 9 月 30 日,交割损益=1000*(0.8-0.5)-50=250 总损益=50+250=300 1¥上面的损益,视买空或卖空,其损益或正或负; 2¥我的方法的前提是要有每个报告日在特定到期日远期合约汇率的公开报价,实际上是可以取得的. 3¥另外若要计算更加准确,实际上还需要考虑公允价值变动差异的折现价值问题,为了简化讨论,暂不考虑请陈版帮忙判断,谁的方法正确？

回答人：chenyiwei
上述2¥中的公式较合理。

提问人：呼叫帮助 时间：2018-06-25 21:01:10
陈版，我举得的案例，我们的同事说，以资产负债表日合约的远期汇率，不能直接以资产负债表日的汇率！是这样的吗？请指教！

回答人：chenyiwei
是的。不能直接用资产负债表日即期汇率计算远期合约的公允价值。